

# **CONTACTO**

jose7445@hotmail.com

622 95 99 81

Barcelona

https://joseagudo.netlify.app/

# **EDUCACIÓN**

. GRADO - MULTIMEDIA:

2016 - 2023

Universitat Oberta de Catalunya

• FP II - SONIDO:

2011 - 2013

Institut Mare de Déu de la Mercè

 FP I - SISTEMAS INFORMÁTICOS

2010 - 2012

Institut de l'Ebre

## CONOCIMIENTOS

Adobe Creative Cloud

HTML

CSS / SASS

JavaScript

Vue3

Nuxt

Quasar / Tailwind

React

Firebase

Git / Github

Java

MySQL

# **IDIOMAS**

Catalán - Nativo Castellano - Nativo Inglés - B2

# JOSE AGUDO

Desarrollador front-end

# **SOBRE MI**

Soy una persona trabajadora que está acostumbrada al trabajo bajo presión. Tengo varios años de experiencia en el mundo multimedia. También me considero una persona resolutiva, emprendedora y que nunca deja de aprender. A punto de graduarme, me encantaría poder entrar a formar parte de una empresa en la que poder aplicar todos mis conocimientos y, al mismo tiempo, que me permita desarrollarme profesionalmente.

## **EXPERIENCIA**

#### **ADEVINTA**

Programador Junior | Marzo 2021 - Actualmente

- Analizar, corregir y modificar incidencias derivadas del servicio WebService de InfoJobs a través de API SOAP.
- Orientar a los clientes a como integrarse con la API de InfoJobs y solventar los problemas derivados de esta.
- Generar busquedas SQL en la BBDD de InfoJobs.

#### **NTT DATA**

Desarrollador de front-end | Marzo 2023 - Agosto 2023

- Desarrollar una herramienta inhouse para un mayor control de los trabajadores del departamento Dex. Herramienta que permite generar un CRUD de los proyectos asignados o pendientes de asignar a cada miembro del departamento. Herramienta desarrollada a través de Vue3, Nuxt, Quasar y MongoDB.
- Desarrollar formularios con React y Material UI.

#### SOSMATIC S.L

Técnico informático helpdesk | Noviembre 2020 - Actualmente

- Tareas multitasking con diferentes herramientas de ticketing para resolver incidencias de usuarios de forma remota.
- Realizar formaciones a las nuevas incorporaciones y detallar los procesos de todos los servicios que se ofrecen al cliente.

#### **CLUB DE INVENTORES ESPAÑOLES**

Tècnico Informático | Enero 2014 - Octubre 2017

- Gestionar, organizar y generar contenido para la web, blog y redes sociales.
- Generar contenido multimedia y creación de webs a través de WordPress y Joomla.
- Mantenimiento de la red y sistemas informáticos.

#### **RADIO KANAL BARCELONA**

Departamento Multimedia| Enero 2014 - Octubre 2017

- Técnico de sonido en los programas radiofónicos.
- Editor de audio y video.
- Mantenimiento de la página web a través de WordPress.
- Generar contenidos multimedia.
- Mantenimiento de los sistemas informáticos.